【裁判字號】    90,易,3440
【裁判日期】    901128
【裁判案由】    竊盜
【裁判全文】
臺灣高雄地方法院刑事判決                          九十年度易字第三四四號
    公  訴  人  臺灣高雄地方法院檢察署檢察官
    被      告  甲○○
右列被告因竊盜案件，經檢察官提起公訴（九十年度偵字第一四八五八號），本院判
決如左：
    主  文
甲○○連續踰越牆垣於夜間侵入住宅竊盜，處有期徒刑捌月。緩刑年。
    事  實
一、甲○○基於意圖為自己不法所有之概括犯意，連續於：(一)民國九十年五月四日十
    九時許夜間（當日高雄地區日沒時間為十八時二十七分），利用乙○○○座落高
    雄市旗津區北汕巷一００之三０八號住處外圍鐵皮圍牆縫隙，穿越該圍牆，侵入
    乙○○○住宅，竊取乙○○○所有藏放在化妝台上書本內之現金新台幣（以下同
    ）三萬九千元，得手後留供己花用殆盡。(二)同年月十三日十四時三十分，以同前
    手法，進入乙○○○住宅（侵入住宅部分未據告訴），於搜尋食物欲竊取之際，
    即為乙○○○發覺報警查獲，始未得手。
二、案經高雄市政府警察局鼓山分局移送台灣高雄地方法院檢察署檢察官偵查起訴。
    理  由
一、右揭於九十年五月四日十九時許，毀越被害人乙○○○座落高雄市旗津區北汕巷
    一００之三０八號住處外圍鐵皮圍牆縫隙，侵入被害人乙○○○住宅竊取三萬九
    千元之事實，業據被告甲○○自白不諱，核與被害人乙○○○指述情節大致相符
    ，並有中華民國九十年高雄地區日出日沒時刻表在卷可憑，足認被告此部分自白
    與事實相符。另據被告固坦承以相同手法，於九十年五月十三日十四時三十分許
    ，進入被害人乙○○○住宅欲竊取食物，惟另辯稱：「還沒有開始找東西就被發
    現」云云，然由被告於九十年十一月十六日本院審理時自承：「當天進去約五分
    鐘，才被屋主發現」等語，衡諸竊盜者當分秒必爭，以求儘速竊得財物離開現場
    ，避免遭查獲之常情，被告豈有進入被害人乙○○○住宅五分鐘，仍未為搜尋財
    物之舉之理，足認被告前開辯解為圖卸刑責之詞，不足採信。此外復有現場相片
    多幀在卷可憑，事證已明，被告犯行洵堪認定。
二、核被告第一次竊盜行為，係犯刑法第三百二十一條第一項第一款、第二款之加重
    竊盜罪，第二次竊盜行為，係犯同法第三百二十一條第二項、第一項第二款之加
    重竊盜未遂罪（公訴人雖未引同法第三百二十一條第二項，惟於犯罪事實欄已明
    載為「未得手」，顯屬漏載）。其所犯前開二罪，時間緊接，手法相同，又所犯
    構成要件相同，顯係基於概括犯意而為，為連續犯，應依刑法第五十六條規定論
    以一罪。爰審酌被告年輕力壯，不思以正圖獲取財物，實施竊盜行為，造成他人
    財產損失，惟前未曾受有期徒刑以上刑之宣告，此有台灣高等法院被告全國前案
    紀錄表、台灣高雄地方法院檢察署刑案資料查註紀錄表附卷可按，且犯後坦承犯
    行，態度良好，被害人乙○○○並當庭表示宥恕之意等一切情狀，量處如主文所
    示之刑，以資懲儆。又被告前未曾受有期徒刑以上刑之宣告，被害人乙○○○復
    當庭表示宥恕，均已如前述，且犯後深具悔意，本院認其經此偵、審論罪科刑程
    序，當知所警惕，信無再犯之虞，前開宣告之刑，以暫不執行為適當，併宣告緩
    刑三年，以啟自新。
據上論斷，應依刑事訴訟法第二百九十九條第一項前段，刑法第五十六條、第三百二
十一條第一項第一款、第二款、第七十四條第一款，判決如主文。
中      華      民      國    九十      年     十一月    二十八    日
                                    臺灣高雄地方法院刑事第一庭
                                        法  官  曾  逸  誠
右正本證明與原本無異。
如不服本判決，應於判決送達後十日內，向本院提出上訴狀。
                                        書記官  張  金  蘭
中    華    民    國      九十      年      十一      月      三十      日
附錄本判決論罪之法條：
刑法第三百二十一條第一項
犯竊盜罪而有左列情形之一者，處六月以上五年以下有期徒刑：一、於夜間侵入住宅
或有人居住之建築物、船艦或隱匿其內而犯之者。二、毀越門扇、牆垣或其他安全設
備而犯之者。三、攜帶兇器而犯之者。四、結夥三人以上而犯之者。五、乘火災、水
災或其他災害之際而犯之者。六、在車站或埠頭而犯之者。前項之未遂犯罰之。


司法院資訊處製作；財團法人民間司法改革基金會備份。
